臺灣臺中地方法院民事判決
110年度簡上字第401號
上  訴  人  霍榮選
被  上訴人  呂保民
上列當事人間請求給付租金等事件，上訴人對於民國110年7月28
日本院臺中簡易庭110年度中簡字第1095號第一審簡易判決提起
上訴，本院於111年4月22日言詞辯論終結，判決如下：
    主  文
上訴駁回。
第二審訴訟費用由上訴人負擔。
    事實及理由
一、被上訴人於原審起訴略以：上訴人自民國105年10月起至107
    年9月止向被上訴人承租門牌號碼為臺中市○區○○○道○段000
    號12樓之2及12樓之6房屋2間（下稱系爭房屋），兩造約定
    每月租金新臺幣（下同）1萬元（下稱系爭租約）；惟上訴
    人自承租時起至系爭租約終止時止，竟僅給付4萬元（含2萬
    元押金），尚積欠20萬元之租金未給付，上訴人另積欠管理
    費及水電費4萬元，合計共積欠被上訴人24萬元，上訴人並
    於107年9月12日書立承諾書（下稱系爭承諾書），除表明願
    先於1個月內清償前開所欠之管理費及水電費外，就其所積
    欠之租金亦願分期清償，然迄今尚未給付，迭經被上訴人向
    上訴人催討，上訴人仍未給付。又上訴人雖將系爭房屋轉租
    與訴外人，然兩造間並無代為出租之約定，爰依系爭租約之
    法律關係先向本院聲請調解，若調解不成則視為起訴等語。
    起訴聲明求為判決：上訴人應給付被上訴人24萬元，及自聲
    請調解狀送達日（即110年2月9日）起至清償日止，按年息
    百分之5計算之利息。
二、上訴人抗辯略以：伊係代被上訴人出租系爭房屋，且從未居
    住於系爭房屋。系爭房屋其中一間之租客因警察查賭，故租
    屋不到兩個月即搬離，另一間之租客因欠債、積欠電費業已
    逃離，伊簽立系爭承諾書之目的係為了請被上訴人幫忙追索
    租金，惟被上訴人竟持系爭承諾書向伊提起本件訴訟。又兩
    造間簽訂之系爭租約並未約定管理費與水電費，且被上訴人
    代支之電費僅74元，伊已以其所代交之管理費相抵等語，資
    為抗辯。
三、本件經原審審理後判決上訴人應給付被上訴人24萬元本息，
    而為上訴人全部敗訴之判決。上訴人對原審判決聲明不服，
    上訴聲明求為判決：（一）原判決廢棄。（二）被上訴人第
    一審之訴駁回。（三）第一、二審訴訟費用由被上訴人負擔
    。被上訴人則答辯聲明：上訴駁回。
四、本院得心證之理由：
（一）被上訴人主張上訴人自105年10月起至107年9月止向被上
      訴人承租系爭房屋，兩造約定每月租金1萬元，成立系爭
      契約一節，為上訴人上訴後所不爭執（見本院簡上卷第68
      頁），堪信為真實。又被上訴人主張上訴人僅給付租金4
      萬元（含2萬元押金），尚積欠20萬元之租金未給付，另
      積欠管理費及水電費4萬元，合計共積欠被上訴人24萬元
      等情，並提出上訴人所書立承諾書為據（見原審卷第19頁
      ），上訴人亦不爭執上開承諾書係其所簽立，但抗辯簽立
      系爭承諾書之目的係為了請被上訴人幫忙追索租金等語，
      經查，承諾書之內容明白記載上訴人承租系爭房屋，承諾
      於107年9月19日前交還房屋，另積欠水電及管理費4萬元
      ，每月租金1萬元，自105年10月起至107年9月為止，僅付
      4萬元，其餘未給付等情，並未記載被上訴人承諾幫忙追
      索租金，上訴人就其所辯，復未能具體舉證以實其說，自
      難採信。而依上開情形觀之，堪信被上訴人主張上訴人積
      欠租金、管理費、水電費共24萬元乙節為屬可採。至於上
      訴人又辯稱：伊係幫被上訴人代出租，未居住過系爭房屋
      等語。惟查，上訴人就兩造間有代租關係，除未能具體舉
      證以實其說，其於本審言詞辯論期日自陳：承租被上訴人
      房屋之人，將房屋內之兩道牆拆除，承租一個月多月後違
      反不能賭博之規定，因警察來取締就跑掉，伊與承租房屋
      之房客分別約定租金為七千元及一萬二千元，而與被上訴
      人所簽的租金兩間都是五千元，但伊沒有拿到出租的錢，
      兩間租客都是搞賭博，承租沒有多久，就被警察及主委趕
      跑了等語（見本審卷第68頁），足見上訴人係先向被上訴
      人承租系爭房屋後，再分租予其他人，僅分租予他人後，
      承租人從事賭博用途，而遭警察取締及社區主任委員阻止
      ，而未繼續使用房屋，亦未支付上訴人租金即逃跑，依此
      情形觀之，上訴人顯係向被上訴人承租房屋，再轉租他人
      收取租金，而非直接為被上訴人代租房屋甚明。至上訴人
      承租系爭房屋後，是否自行居住或使用，乃承租房屋後租
      賃權行使之問題，與被上訴人之請求尚屬無涉。再者，依
      照承諾書之記載，有關承租系爭房屋管理費及電費均應由
      上訴人負擔，是繳納管理費乃上訴人所應負擔之義務，並
      無代被上訴人繳納及可據此主張抵銷電費之問題，是上訴
      人抗辯被上訴人系爭租約並未約定管理費與水電費，僅代
      支之電費74元，伊已以其所代交之管理費相抵電費云云，
      自非可採。
五、綜上所述，被上訴人依系爭租約之法律關係，請求上訴人給
    付被上訴人24萬元及自110年2月9日起至清償日止，按週年
    利率百分之5計算之利息，為有理由，應予准許。原審判命
    上訴人如數給付，並依職權為假執行之宣告，核無不合。上
    訴意旨指摘原判決不當，求予廢棄改判，為無理由，應予駁
    回其上訴。
六、兩造其餘攻擊、防禦方法及所提證據，經審酌後，核與判決
    結果無影響，爰不逐予一一論列，併此敘明。
七、據上論結，本件上訴為無理由，依民事訴訟法第436 條之1
    第3項、第449條第1 項、第78條，判決如主文。
中　　華　　民　　國　　111 　年　　5 　　月　　13　　日
            民事第一庭    審判長法  官　許石慶
                                法  官　蕭一弘
                                法  官　蔡孟君
以上正本係照原本作成。
本件不得上訴。　　　　　　　　　　　　　　　　
中　　華　　民　　國　　111 　年　　5 　　月　　13　　日
                                書記官　鄭雅雲